【裁判字號】    99,司繼,212
【裁判日期】    990412
【裁判案由】    陳報遺產清冊
【裁判全文】
臺灣新竹地方法院民事裁定             99年度司繼字第212號
聲  請  人  乙○○
上列聲請人因其被繼承人甲○○死亡，向本院陳報遺產清冊事件
，本院裁定如下：
    主      文
准對被繼承人甲○○（男、民國○○年○月○○日出生、身分證統一
編號：Ｚ000000000號，生前最後住所：新竹縣芎林鄉○○村○○鄰
○○路1026號）之債權人為公示催告。
聲請人應於收受本裁定之日起二十日內，將本裁定登載於公報、
新聞紙或其他相類之傳播工具。
凡被繼承人甲○○之債權人應於本公示催告最後登載公報、新聞
紙或其他相類之傳播工具之翌日起陸個月內向繼承人報明其債權
，如不為報明，而又為繼承人所不知者，僅得就賸餘遺產行使其
權利。
前項報明債權期間屆滿後陸個月內，聲請人應向本院陳報償還遺
產債務之狀況並提出有關文件。
前開陸個月期間，如有必要，聲請人得敘明理由而聲請延展之。
聲請程序費用由被繼承人甲○○之遺產負擔。
    理    由
一、本件聲請意旨略以：聲請人之父即被繼承人甲○○於民國99
    年1月28日死亡，聲請人為其法定繼承人，為此依民法第
    1156 條第1項、第1157條及非訟事件法第141條規定，向本
    院陳報遺產清冊，並請求准予公示催告等語。
二、按繼承人對於被繼承人之債務，以因繼承所得遺產為限，負
    清償責任。繼承人對於被繼承人之債務，以因繼承所得遺產
    為限，負連帶責任。繼承人於知悉其得繼承之時起3 個月內
    開具遺產清冊陳報法院。又繼承人依前2 條規定陳報法院時
    ，法院應依公示催告程序公告，命被繼承人之債權人於一定
    期限內報明其債權。前項一定期限，不得在3 個月以下。98
    年6 月12日生效之修正民法第1148條第2 項、第1153條第1
    項、第1156條第1 項、第1157條分別定有明文。又繼承在民
    法繼承篇98年5 月22日修正施行前開始，繼承人未逾修正施
    行前為限定繼承之法定期間，且未為概括繼承之表示或拋棄
    繼承者，自修正施行之日起，適用修正後民法第1148條、第
    1153條至第1163條之規定。亦為民法繼承篇施行法第1 條之
    3 第1 項所明定。復按公示催告之公告，應黏貼於法院之公
    告處，並登載於公報、新聞紙或其他相類之傳播工具，且登
    載之日期或期間，由法院定之，聲明人如未依前項規定登報
    者，視為撤回公示催告之聲請。前條報明債權期間屆滿後6
    個月內，繼承人應向法院陳報償還遺產債務之狀況並提出有
    關文件。前項6 個月期間，法院因繼承人之聲請，認為必要
    時，得延展之。非訟事件法第142 條第1 項、民事訴訟法第
    542 條、非訟事件法第143 條規定甚明。
三、本件聲請人主張之事實，業據提出與其所述相符之遺產清冊
    、繼承系統表、除戶謄本、戶籍謄本、印鑑證明、遺產稅免
    稅證明書等為證，自堪信為真實。經核聲請人所提出之上開
    書證，合於前開民法及非訟事件法第141條規定，本院爰依
    前揭規定裁定如主文所示。
四、依非訟事件法第157 條，裁定如主文。
中    華    民    國    99    年    4    月    12     日
                  家事法庭司法事務官    張淑玲
以上正本係照原本作成。
如不服本裁定應於裁定送達後10日內向本院提出抗告狀，並繳納
抗告費新台幣1,000 元。
中    華    民    國    99    年    4     月    12    日
                                書記官  陳德榮

司法院資訊處製作；財團法人民間司法改革基金會備份。
